臺灣高等法院刑事判決　　　　　　　　99年度上訴字第4497號
上　訴　人
即　被　告　陳智威
上列上訴人因偽造文書等案件，不服臺灣臺北地方法院99年度上
訴字第4497號，中華民國99年11月19日第一審判決（起訴案號：
臺灣臺北地方法院檢察署99年度偵字第19057號），提起上訴，
本院判決如下：
    主  文
上訴駁回。
    理  由
一、按不服地方法院之第一審判決而上訴者，應向管轄第二審之
    高等法院為之。上訴書狀應敘述具體理由。上訴書狀未敘述
    上訴理由者，應於上訴期間屆滿後20日內補提理由書於原審
    法院，逾期未補提者，原審法院應定期間先命補正。第二審
    法院認為上訴書狀未敘述理由或上訴有第362 條前段之情形
    者，應以判決駁回之。但其情形可以補正而未經原審法院命
    其補正者，審判長應定期間先命補正。刑事訴訟法第361 條
    、第367 條，分別定有明文。所謂不服第一審判決之具體理
    由，必係依據卷內既有訴訟資料或提出新事證，指摘或表明
    第一審判決有何採證認事、用法或量刑等足以影響判決本旨
    之不當或違法，而構成應予撤銷之具體事由，始克當之（例
    如：依憑證據法則具體指出所採證據何以不具證據能力，或
    依憑卷證資料，明確指出所為證據證明力之判斷如何違背經
    驗、論理法則）；倘僅泛言原判決認定事實錯誤、違背法令
    、量刑失之過重或輕縱，而未依上揭意旨指出具體事由，或
    形式上雖已指出具體事由，然該事由縱使屬實，亦不足以認
    為原判決有何不當或違法者（例如：對不具有調查必要性之
    證據，法院未依聲請調查亦未說明理由，或援用證據不當，
    但除去該證據仍應為同一事實之認定），皆難謂係具體理由
    ，俾與第二審上訴制度旨在請求第二審法院撤銷、變更第一
    審不當或違法之判決，以實現個案救濟之立法目的相契合，
    並節制濫行上訴（最高法院97年度臺上字第892 號判決參照
    ）。
二、查本件上訴人即被告陳智威因偽造文書等案件經原審判處共
    同行使偽造公文書，足以生損害於公眾及他人，處有期徒刑
    壹年伍月。被告不服原審判決，上訴理由略以：原判決事實
    欄認定：由一不詳年籍之成年男子至統一超商收受大陸地區
    詐騙集團所提供其上蓋有「臺灣法務部地檢署印」公印文之
    偽造臺灣臺北地方法院檢察署政務科之卷皮及法務部行政執
    行假扣押處分命令之文件傳真，再至與被害人黃秀香約定等
    待之地點後，由另一名真實姓名年籍均不詳之成年男子下車
    ，並出示上開以傳真文件予黃秀香以為行使，以此方式取信
    於黃秀香。惟原判決理由欄內卻以被害人黃秀香提出蓋有「
    臺灣法務部地檢署印」印文之臺灣台北地方法院檢察署政務
    科偵查卷宗卷皮及法務部行政執行假扣押處分命令影本各1
    份上之指印，經送鑑結果，確與被告相符。則究竟是上訴人
    持偽造之公文向被害人行使詐術？抑或是由另一名真實姓名
    年籍不詳之成年男子向被害人行使詐術？原審採證不一，懇
    請撤銷從輕量刑云云。惟查，原判決認定被告與共犯之詐騙
    模式，係3人1組，1人負責開車，一人負責向大陸地區共犯
    聽取被害人資料並至超商收受來自大陸地區之偽造公文傳真
    ，另1人則下車與被害人見面收取贓款。本案由被告負責開
    車搭載另2名共犯，由另2名共犯各司收傳真與下車騙取被害
    人之角色，此為被告所承認，並經證人即被害人黃秀香於警
    詢中證稱1名年約50歲身高約170公分身材瘦瘦的歹徒與伊約
    在全家便利商店前，伊提出95萬元後，對方給伊2張法院資
    料就離開，被告非該名歹徒等語屬實。由被害人黃秀香提出
    歹徒所交付之2張「法院文書」，經警方在各該文書勘查採
    證採得指紋送比對結果，在該「法務部行政執行假扣押處份
    命令」背面採得之指紋與被告右中指指紋特徵點相同，2 指
    紋相符，有內政部警政署刑事警察局99年5月17日刑紋字第
    0990060987號鑑定書在卷可稽。參照被告於偵查中供稱可能
    自己不小心摸到偽造公文書致留下指紋，因而認定被告自白
    犯罪與事實相符，得為認定被告犯罪之證據。原判決明確認
    定被告開車搭載另2名共犯，推由一不詳姓名年籍之男子向
    被害人黃秀香施用詐術，偽造公文書上被告指紋乃被告為本
    案共犯之證據，據此論被告共犯行使偽造公文書罪，原判決
    之理由事實並無矛盾，上訴意旨顯有誤會。原審亦審酌上訴
    人正值壯年，身心健全，不思循正當途徑賺取財物，竟參與
    詐騙集團，以行使偽造之檢察機關公文書，冒充警察而僭行
    公務員職權，並以被害人已涉刑案，需交付帳戶內現金，否
    則將罹刑責之方式，詐取被害人黃秀香95萬元，致使被害人
    受有鉅額嚴重且破壞檢察機關及其公文書之公信力，犯罪所
    生之危害重大；且參酌被告前甫因相同之詐欺手法而遭法院
    判刑，雖不構成累犯，然足徵其素行欠佳，惟念及其於偵查
    及原審法院審理時，始終坦認犯行，犯罪後態度尚可，並審
    酌其於本件犯罪中所擔任之角色，分擔之工作，事後所分得
    之款項等一切情狀，而予以量刑，原審就刑罰裁量之職權行
    使，並未逾越法律所規定之範圍，亦無任何輕重失衡或違法
    不當之處。從而，被告上訴意旨以原判決事實與理由矛盾，
    請求准予撤銷原判決云云，顯非依據卷內既有訴訟資料或提
    出新事證，指摘或表明第一審判決有何採證認事、用法或量
    刑等足以影響判決本旨之不當或違法，而構成應予撤銷之具
    體事由。揆諸上開規定及說明，本件上訴顯無具體理由而不
    合法定程式，應予駁回，並不經言詞辯論為之。
據上論斷，應依刑事訴訟法第367條前段、第372條，判決如主文
。
中    華    民    國    100    年    1    月    11    日
                  刑事第十庭  審判長法  官  宋  祺
                                    法  官  陳明珠
                                    法  官  林孟宜
以上正本證明與原本無異。
如不服本判決，應於收受送達後十日內向本院提出上訴書狀，其
未敘述上訴之理由者並得於提起上訴後十日內向本院補提理由書
（均須按他造當事人之人數附繕本）「切勿逕送上級法院」。
                                    書記官  王靜怡
中    華    民    國    100    年    1    月    11    日
附錄：本案論罪科刑法條全文
中華民國刑法第158條
（僭行公務員職權罪）
冒充公務員而行使其職權者，處 3 年以下有期徒刑、拘役或 5
百元以下罰金。
冒充外國公務員而行使其職權者，亦同。
中華民國刑法第216條
（行使偽造變造或登載不實之文書罪）
行使第 210 條至第 215 條之文書者，依偽造、變造文書或登載
不實事項或使登載不實事項之規定處斷。
中華民國刑法第211條
（偽造變造公文書罪）
偽造、變造公文書，足以生損害於公眾或他人者，處 1 年以上
7 年以下有期徒刑。
中華民國刑法第339條
（普通詐欺罪）
意圖為自己或第三人不法之所有，以詐術使人將本人或第三人之
物交付者，處 5 年以下有期徒刑、拘役或科或併科 1 千元以下
罰金。
以前項方法得財產上不法之利益或使第三人得之者，亦同。
前二項之未遂犯罰之。